MILAGROS RODRÍGUEZ NAVINTA

FRONT-END DEVELOPER | UX/UI DESIGNER



DATOS DE CONTACTO

- +51 916841569
- milagros.rodrigueznav@gmail.com
- **DNI** 71209575
- A Breña, Lima
- github.com/MilagrosRn



HABILIDADES TÉCNICAS

FRAMEWORKS

• Angular 11+ / SPA

DISEÑO

- Diseño orientado al usuario UX/UI
- Mobile First Design /Atomic Design
- Photoshop
- CorelDraw
- Adobe Illustrator
- Figma / Proto.io

API's

- Nodeis
- Consumo de API's Rest
- Integraciones externas

LENGUAJES Y BASES DE DATOS

- JavaScript ES6
- HTML5
- CSS3 / SASS / SCSS
- Java (Neatbeans 8.12 / Eclipse)
- Base de datos noSQL / Firebase
- SQL

HERRAMIENTAS

- TRABAJO EN EQUIPO: Trello / Jira
- MANEJO DE REPOSITORIOS:
 Git / Github / Gitlab / Bitbucket
- CONTEXTO AGIL: Scrum / Kanban

TESTING

• Jest / Jasmine

RESUMEN

Cuento con experiencia en ceremonias agiles para el desarrollo de productos digitales, piezas de diseño y creación integral de páginas web desde la etapa de diseño hasta lanzamiento. Trabajo orientándome hacia la mejor experiencia para el usuario, contribuyendo en la mejora continua e iterativa de procesos y presentación de productos a los clientes con calidad y a tiempo.

EXPERIENCIA LABORAL

DISEÑADORA GRAFICA FREELANCE

Sep 2022 – Actual

- Diseño piezas graficas entregables con calidad y siguiendo los lineamientos de UX y UI con el apoyo de entrevistas periódicas con el cliente hasta lograr el producto final
- Desarrolle prototipos y maquete como propuesta previa al cliente usando Figma y herramientas de diseño interactivo.
- Realice test de usabilidad en etapas estrategicas del desarrollo de los prototipos con usuarios finales pertenecientes al target del cliente.

ANALISTA PROGRAMADOR JUNIOR

Evol | Abril 2022 - Julio 2022

- Construí las interfaces del proyecto asignado al rubro banca y seguros, con las herramientas de Angular, Nx y lineamientos de microfront-end.
- Trabaje de la mano ágilmente con los equipos de Ux y Back-end para el desarrollo por etapas, pasando por integracion hasta la entrega a producción, esto enfocado a generar el mejor resultado posible de acuerdo a las metas establecidas por el cliente

PRACTICANTE DE TECNOLOGÍAS DE LA INFORMACIÓN

Winning S.A | Noviembre 2021 - Marzo 2022

- Integre plataformas a mi cargo a API's externas como Niubiz y Paypal, manejo de códigos de estado de respuesta HTTP y la muestra de estos en la mejor interfaz maquetada desde cero siguiendo patrones de diseño y apoyada en el uso de herramientas como Figma
- Maneje proyectos en Angular desde su creación integral, rediseño, despliegue hasta su documentación y mantenimiento, usando de repositorios con github y gitlab en todos los procesos
- Diseñe prototipos desde cero siguiendo patrones de diseño de UX/UI y mejora continua, donde dirigí ceremonias agiles del equipo de TI (front-end y back-end)

IDIOMAS

- Español Nativo
- Ingles

Básico-Intermedio- Avanzado

Portugués
 Básico-Intermedio

VOLUNTARIADO

JUEGOS PANAMERICANOS LIMA 2019

Jun 2019 - Ago 2019

Atos - Área Tecnología Sector Scoring y Resultados

JUEGOS PANAPANAMERICANOS LIMA 2019

Ago 2019 - Set 2019

Atos - Área Tecnología Sector Timing

PONGO EL HOMBRO, CAMPAÑA DE VACUNACION

Ago 2021-Nov 2022

Legado- Area Voluntariado

FORMACIÓN ACADÉMICA

UNIVERSIDAD TECNOLOGICA DEL PERU (8VO CICLO)

Ene 2019 – Actual

Ingeniería de Software -Pregrado

TOULOUSE LAUTREC

Ago 2022- Oct 2022

UX & UI Desig: Diseño de Experiencias de Usuario

FUNDACION TELEFONICA

Jul 2020

Gestión de Proyectos con Metodologías Agiles y Enfoques Lean

LABORATORIA SEDE LIMA

Feb 2020 – Dic 2020 (11 meses de desar)

Bootcamp - Especialización Front-End

Metodologías Agiles - Scrum - Kanban

UNIVERSIDAD NACIONAL DE INGENIERÍA- INFOUNI

Ene 2020 - Feb 2020

Curso Práctico en Redes y Conectividad

UNIVERSIDAD NACIONAL DE INGENIERÍA- INFOUNI

Set 2019 -Oct 2019

Curso Técnico Operador de Sistema Linux

UNIVERSIDAD NACIONAL DE INGENIERÍA- INFOUNI

Jul 2019 - Ago 2019

Curso Practico Ensamblaje de Pcs

ESCUELA DE NEGOCIOS - EMPRENDO

Oct 2018 - Nov 2018

Curso de Marketing y Ventas

ESCUELA DE NEGOCIOS - EMPRENDO

Mar 2018 - Abr 2018

Curso de Calidad de Atención al Cliente

INSTITUTO TÉCNICO DAYPER-PERÚ

Jul 2017- Sep 2017

Capacitación Técnico-Productiva en Diseño Grafico Publicitario

INSTITUTO TÉCNICO DAYPER-PERÚ

Jul 2017- Sep 2017

Capacitación Técnico-Productiva Especialización en ofimática

INSTITUTO TÉCNICO DAYPER-PERÚ

May 2017- Jul 2017

Curso de especialización en Aplicaciones empresariales

INSTITUTO TÉCNICO DAYPER-PERÚ

Abril 2017- Jun 2017

Capacitación Técnico-Productiva en Diseño Grafico

INSTITUTO SIR WALTER SCOTT

Ago 2015- Mar 2017

Inglés Básico/ Ingles Intermedio / Ingles Avanzado / Certificación Técnico-Productivo en Traducción e Interpretación